# 请教股份支付的问题

提问人：song2003921 时间：2014-12-10 20:24:53
背景：A上市公司 2010 年授予职工股票期权，分2012-2014年三期，可行权条件是利润增长比例， 2012 、 2013 年利润未达标； 2014年 10 月，公司授予部分职工限制性股票激励，可行权条件时2014-2016年净利润达到具体的金额标准。这 2 次的职工对象有部分重叠，不完全相同。 问题1:2014年应对原股份支付计划作加速处理吗？ 问题2:假设经精算师计算的 2014 年应分摊的激励成本为 300 万元，则 2014 年应该计入损益 300 万元吗？ 谢谢！

回答人：chenyiwei
为何在前一次股票期权的等待期尚未结束的情况下，又在 2014 年 10 月推出了第二期限制性股票激励？在推出第二期限制性股票激励的同时，前一次股票期权是否取消？ 如果取消，应对前次授予的股票期权中的第三期按加速行权进行处理。 另外，在权益结算的股份支付中，股份支付费用是不需要精算的，但需要对授予日所授予的权益工具公允价值进行适当的估值。

提问人：zengfengxia 时间：2014-12-11 11:15:53
陈版，限制性股票是不是可以理解为替代原期权？然后按照原权益工具修改的方式区分有利修改和不利修改进行会计处理？ 此外，根据讲解 2010 ，企业如果回购其职工已可行权的权益工具，应当借记所有者权益，回购支付的金额大于回购日公允价值的部分计入当期费用。这句话如何理解？企业回购其权益工具按照修订前 37 号准则第 11 条，不得确认利得或损失，修订后 37 号准则没有这句话，只有第二十六条中提及回购库存股的情况。 此处回购已可行权的权益工具可能会确认损益，为什么不作为权益性交易处理？修订后的 37 号准则为什么删除了那句话？

回答人：chenyiwei
不能这样理解。因为所使用的工具不同，特点和估值也与原先存在本质差异，已经不能用一般意义上的条款和条件修改来解释了。即使有关文件明确这是“替代”也是不足为据的。

提问人：song2003921 时间：2014-12-12 09:51:55
陈版：因为第一次的股票期权，预计 2014 年也达不到行权条件，所以推出了第二次激励计划，但这个原因没有明说，也没有明说第二次对第一次的替代或修改作用。 所以现在比较困惑，推出第二次激励计划后，第一次是否做加速行权处理？以及第二期计算的2014 年摊销费 300 万元，是否一次计入 2014 年？

回答人：chenyiwei
你说的情况，这两次激励没有直接联系，互相独立，前一次仍按原办法在剩余等待期内确认费用（如无法满足可行权条件，则不确认费用并冲回前期已确认的费用）；第二次按新授予的股份支付处理。